# 关于股份支付中等待期的疑难杂症

提问人：alexd908 时间：2015-02-26 22:58:12
假设以权益结算的股份支付，等待期为 3 年，可行权条件仅仅是对每年利润增长率提出要求，且期间无人离职，股份支付的公允价值是 30 万，如果每年都达标，那么每年分摊 10 万。假设第一年不达标，等待期会调整为 2 年，第一年分摊 15 万（ 30 万乘以二分之一），第二年无论是否达标，都是分摊 5 万（ 30 万乘以三分之二减去第一年的 15 万），第三年是 10 万。现在问题来了，有 2 个问题1 、首先为何第一年不达标，要将等待期调整为 2 年呢，自认为无论是否达标，等待期是 3 年的事实是无法改变的呀，而且一旦调整后，第一年分摊了 15 万的成本，显然高于第二年和第三年，从合理性角度也感觉莫名其妙，难道员工的服务成本在第一年是最高的？ 2 、假设第二年也不达标，按照第一年不达标需要修改等待期，那么岂不是第二年末将等待期改为 1 年？

回答人：chenyiwei
目前国内上市公司的股权激励中尚无“可变等待期”的案例，请结合具体案例背景分析是否确实为“可变等待期”。